【裁判字號】    98,易,417
【裁判日期】    981204
【裁判案由】    恐嚇
【裁判全文】
臺灣士林地方法院刑事判決               98年度易字第417號
公  訴  人  臺灣士林地方法院檢察署檢察官
被      告  丁○○
上列被告因恐嚇案件，經檢察官提起公訴（98年度偵字第9569號
），本院判決如下：
    主  文
丁○○以加害身體之事，恐嚇他人致生危害於安全，處拘役貳拾
伍日，如易科罰金，以新臺幣壹仟元折算壹日。
    事  實
一、丁○○之女友甲○○受雇在址設臺北縣汐止巿新台五路2 段
    及福安街口之「均停一下檳榔攤」工作，緣甲○○在該檳榔
    攤工作時，常因礦泉水盤點問題與同事乙○○有所爭執，甲○○自覺委屈，遂多次向丁○○哭訴，甲○○並於民國98年
    6 月6 日要求丁○○能在隔天到上開檳榔攤為其說話。迄翌
    日即98年6 月7 日晚上8 時許，甲○○至上開檳榔攤與乙○○進行交接盤點工作時，兩人又為了礦泉水盤點事宜有所爭
    執，甲○○乃當場撥打電話哭請丁○○到場，丁○○旋抵達
    該檳榔攤與乙○○理論，並對乙○○恫嚇稱：「妳小心一點
    ，我明天會找一群人來找妳」，致乙○○心生畏懼致生危害
    於安全，嗣因乙○○之男友丙○○在旁緩頰稱：「女人事情
    ，男人不要介入」，丁○○始未再發言。未幾乙○○離開現
    場，惟因心生畏懼乃致電向丁○○解釋，然遭丁○○質疑其
    態度不佳，乙○○為免丁○○對其不利，乃報警處理而查悉
    上情。
二、案經臺北縣政府警察局汐止分局報告臺灣士林地方法院檢察
    署檢察官偵查起訴。
    理  由
一、茲就證人乙○○、丙○○警詢、偵訊之證詞，及證人甲○○
    警詢證詞之證據能力有無，先予敘明：按「被告以外之人於
    審判外之言詞或書面陳述，除法律有規定者外，不得作為證
    據。」、「被告以外之人於偵查中向檢察官所為之陳述，除
    顯有不可信之情況者外，得為證據。」、「被告以外之人於
    審判外之陳述，雖不符前四條之規定，而經當事人於審判程
    序同意作為證據，法院審酌該言詞陳述或書面陳述作成時之
    情況，認為適當者，亦得為證據。當事人、代理人或辯護人
    於法院調查證據時，知有第159 條第1 項不得為證據之情形
    ，而未於言詞辯論終結前聲明異議者，視為有前項之同意。
    」，刑事訴訟法第159 條第1 項、第159 條之1 第2 項、第
    159 條之5 第1 項、第2 項分別定有明文。查證人乙○○、
    丙○○警詢、偵訊之證詞，業經被告於本院表明同意作為證
    據（參本院98年度易字第417 號卷第13頁），證人甲○○警
    詢證詞之證據能力，則未經被告於言詞辯論終結前聲明異議
    ，揆諸前揭規定，視為同意作為證據，且核證人乙○○、丙○○、甲○○於警詢作證時之情況，並無不當情形，證人乙○○、丙○○於偵查所證，亦無顯不可信之情況，揆諸前揭
    法條所示，自均具有證據能力，合先敘明。
二、訊據被告固不否認案發當時，因為其女友甲○○與乙○○發
    生爭執，其曾抵達案發現場，且與乙○○對話，惟矢口否認
    有何恐嚇乙○○之犯行，其辯稱：伊到檳榔攤後，有在乙○○所坐位置後方的冷凍櫃跟乙○○說話，但乙○○沒有聽伊
    說，伊就直接走到乙○○面前說：「什麼叫做世界上的事情
    本來就不公平」，但乙○○也回伊：「世界上不公平的事情
    本來就很多」，後來丙○○說：「女人事情，男人不要介入
    」，伊就走到丙○○旁邊，剩下甲○○和乙○○在吵。伊沒
    有恐嚇乙○○：「妳小心一點，我明天會找一群人來找妳」
    等語。惟查：
（一）證人乙○○於本院具結證稱：伊與甲○○均在上開檳榔攤
      工作，之前甲○○接伊的班時，伊交接給甲○○的礦泉水
      少了12瓶，事隔2 、3 天後，另一位小姐說：「少點的礦
      泉水就放在那裡，難道甲○○都沒有跟妳講？」，伊不知
      道是自己誤會甲○○要賺這12瓶礦泉水的錢，還是甲○○
      真的忘記告訴伊，案發前一天伊將此疑慮跟老闆和另一個
      小姐說，他們建議不然可以試著把檳榔或是飲料多放2 或
      3 件，不要寫自己計算的數量，看甲○○會不會按照實際
      數量點，或是自己暗槓起來，伊就照做，結果第一次清點
      時，甲○○說完全正確，伊問她要不要重算，她還是堅持
      數量沒錯，伊前後要她算過3 次，甲○○因此算到沒有聲
      音，後來伊算給她看數量就是多的，她說因為她心煩所以
      沒有發現。案發當天伊請甲○○盤點礦泉水，結果數量有
      少，伊也沒有要甲○○負擔，她卻很生氣，認為伊欺負她
      ，甲○○就打電話叫被告來，甲○○還邊講電話邊哭。被
      告到檳榔攤後，一來就說：「什麼叫做世界上的事情本來
      就不公平」，伊說：「世界上不公平的事本來就很多，我
      每天盤點數量都少，這樣對我公平嗎。」，後來被告就到
      後方冷凍櫃處和甲○○不知道說什麼，被告還說伊怎麼對
      他老婆這麼凶，他在家都捨不得對老婆大小聲，說伊欺負
      他老婆，伊將椅子側到後方冷凍櫃方向跟被告解釋事情不
      是這樣，被告說他不想聽，伊就將椅子轉回工作桌做自己
      的事情，沒有理被告，被告就走到伊面前的走廊，用手指
      著伊，以台語說：「妳小心一點，我明天會找一群人來找
      妳」，當時伊坐著，被告站在伊對面的走廊上指著伊，丙○○站在伊右前方即被告左手邊距離不到1 公尺處，因為
      被告一直有往前衝的感覺，所以丙○○就將被告拉開，且
      跟被告說女人的事情女人自己解決。伊聽被告這麼說會感
      到害怕，事後特別打電話向被告解釋，被告卻罵伊心機重
      ，因為伊每天從萬里到汐止上班，路途很遙遠，擔心自己
      人身安全，所以那幾天都請丙○○陪伊上下班等語（參本
      院98年度易字第417 號卷第28頁至第32頁）。證人丙○○
      則於本院具結證稱：案發當晚伊去接乙○○下班，伊先看
      到甲○○來和乙○○辦理交接，當時伊人在外面，不清楚
      檳榔攤內之事，不到幾分鐘被告就過來，伊才靠近檳榔攤
      。被告進去檳榔攤後，跟乙○○說她怎麼罵甲○○罵到每
      天回去都哭，他說他都捨不得罵甲○○，後來被告從檳榔
      攤裡面走到乙○○工作台左前方還不到騎樓的地方，面對
      著乙○○說：「妳小心一點，我明天會找一群人」，當時
      伊在乙○○的右前方即被告的左側大約5 、6 尺處，伊就
      過去跟被告說：「女人事情，男人不要介入」。乙○○為
      此有感到害怕，伊載乙○○回去的路上，乙○○還打電話
      向被告解釋，後來幾乎都是伊接送她上下班等語（參本院
      98年度易字第417 號卷第32頁至第37頁）。參以證人乙○○及丙○○之證詞，均對被告於案發時間及地點曾以上開
      話語恐嚇乙○○乙情證述明確，且其兩人所證事發情節，
      諸如：被告到場後，在檳榔攤內先對乙○○為前揭不滿言
      論；被告是自檳榔攤內向外走至乙○○工作台前方時，始
      對乙○○口出上開恐嚇言詞等，互核均一致，堪認證人乙○○、丙○○所證上情具有可信度（證人乙○○、丙○○
      所證被告口出恐嚇言詞時，關於被告站立位置是在乙○○
      正前方或左前方、丙○○與被告之距離是1 公尺或5 、6
      尺等，雖有些微不一致，然事發時，證人乙○○與丙○○
      所處位置不同，兩者視覺角度本有誤差，加以事發後，丙○○上前制止被告時，乃動態行走過程，兩位證人對於丙○○與被告當時距離為何，即可能因動態進程影響而有不
      同之詮釋，本院判斷後，認此尚不影響其二人所證之可信
      度，附此說明）。況證人乙○○、丙○○均與被告素無怨
      隙，本件事發亦係緣起於乙○○與甲○○之礦泉水清點糾
      紛，是以乙○○縱有所不滿，亦應針對甲○○而非被告，
      故證人乙○○、丙○○並無對被告無端誣指之可能，堪認
      證人乙○○、丙○○所證上情確屬信而可採。
（二）證人甲○○雖於本院證稱：案發當天，伊與乙○○進行交
      接時，乙○○說少的礦泉水要算新來的，伊說這樣對伊不
      公平，乙○○則說：「不公平的事本來就很多」，被告案
      發當時只對乙○○說：「什麼叫做世界上不公平的事情本
      來就很多」這一句話後，乙○○之男朋友（即丙○○）就
      把被告叫出去云云（參本院98年度易字第417 號卷第21頁
      至第28頁）。然證人甲○○與被告乃男女朋友關係，加以
      被告案發當時是為了出言支持甲○○始到場，甲○○所證
      自有迴護被告之可能。而被告案發當時到場後，除了對乙○○質問「什麼叫做世界上的事情本來就不公平」外，也
      曾對乙○○語帶不滿表示自己捨不得罵甲○○等語之事實
      ，業據被告自承（參本院98年度易字第417 號卷第32頁）
      ，然證人甲○○未曾證述此節，顯見其證述之案情經過有
      所保留，益證其迴護被告之情甚明，所證上情自不能採。
（三）綜上所述，本件事證業已明確，被告恐嚇之犯行堪以認定
      ，應予依法論科。
三、核被告所為，係犯刑法第305 條之恐嚇罪。爰審酌被告為被
    害人乙○○同事即甲○○之男友，因被害人乙○○與甲○○
    之間存有交接糾紛，其本意乃在到場出言支持甲○○，竟因
    案發當時所受情境刺激，一時衝動脫口而出上開恐嚇言詞，
    致被害人乙○○心生畏懼，被告犯後仍然矢口否認所犯等一
    切情狀，量處如主文所示之刑，並諭知易科罰金之折算標準
    。
據上論斷，應依刑事訴訟法第299 條第1 項前段，刑法第305 條
、第41條第1 項前段，刑法施行法第1 條之1 ，判決如主文。
本案經檢察官蔡元仕到庭執行職務。
中    華    民    國    98    年    12    月    4     日
                              臺灣士林地方法院刑事第五庭
                                  法  官  鄭光婷
以上正本證明與原本無異。
如不服本判決應於收受判決後10日內向本院提出上訴書狀，並應
應敘述具體理由。其未敘述上訴理由者，應於上訴期間屆滿後20
日內向本院補提理由書(均須按他造當事人之人數附繕本)「切勿
逕送上級法院」。
                                  書記官  徐仁豐
中    華    民    國    98    年    12    月    16    日
附錄本判決論罪科刑法條：
中華民國刑法第305條
以加害生命、身體、自由、名譽、財產之事，恐嚇他人致生危害
於安全者，處2 年以下有期徒刑、拘役或3 百元以下罰金。


司法院資訊處製作；財團法人民間司法改革基金會備份。
